sk-SK: Typ elektrickej asistencie: Žiadny; Asistencia pri šliapaní a páčka; Asistencia pri šliapaní; Asistencia páčkou (akcelerátorom); Iný
nb: Elektrisk assistansetype: Ingen; Pedal- og gassassistanse; Pedalassistanse; Gassassistanse; Annet
fi: Polkupyörän sähköavustustyyppi: Ei mitään; Poljin- ja kaasuavustus; Poljinavustus; Kaasuavustus; Muu
fr: Type d’assistance électrique: Aucune; Assistance par pédalier et accélérateur; Assistance par pédalier; Assistance par accélérateur; Autre
en: Electric assist type: None; Pedal and throttle assist; Pedal assist; Throttle assist; Other
pl: Typ wspomagania elektrycznego: Brak; Wspomaganie pedałowania i manetka gazu; Wspomaganie pedałowania; Wspomaganie manetką gazu; Inne
it: Tipo di assistenza elettrica: Nessuna; Pedalata e accelerazione assistite; Pedalata assistita; Accelerazione assistita; Altro
zh-TW: 電動輔助類型: 無; 踏板和油門輔助; 踏板輔助; 油門輔助; 其他
ru: Тип электроподдержки: Нет; Ассистент педалирования и ручка газа; Ассистент педалирования; Ручка газа; Другое
pt-BR: Tipo de assistência elétrica: Nenhum; Assistência de pedal e acelerador; Assistência de pedal; Assistência de acelerador; Outro
ko: 전기 보조 유형: 없음; 페달 및 스로틀 어시스트; 페달 어시스트; 스로틀 어시스트; 기타
hr-HR: Vrsta električne pomoći: Nema; Pomoć pri pedaliranju i gas; Pomoć pri pedaliranju; Pomoć gasa; Ostalo
bg-BG: Тип електрическа асистенция: Няма; Асистент с педали и газ; Асистент с педали; Асистент с газ; Друго
pt-PT: tipo de assistência elétrica: Nenhum; Assistência ao pedal e acelerador; Assistência ao pedal; Assistência por acelerador; Outro
hu: Elektromos rásegítés típusa: Nincs; Pedál- és gázkar-rásegítés; Pedálrásegítés; Gázkar-rásegítés; Egyéb
lt-LT: Elektrinės pagalbos tipas: Nėra; Pagalba minant ir valdoma rankenėle; Pagalba minant; Pagalba valdoma rankenėle; Kita
zh-CN: 电动辅助型: 无; 踏板和油门辅助; 踏板辅助; 油门辅助; 其他
sl-SI: Vrsta električne pomoči: Brez; Pomoč pri pedaliranju in pospeševanju; Pomoč pri pedaliranju; Pomoč z ročico za pospeševanje; Drugo
es: Tipo de asistencia eléctrica: Ninguno; Asistencia de pedal y acelerador; Asistencia de pedal; Asistencia de acelerador; Otro
nl: Elektrische ondersteuning type: Geen; Trapondersteuning en gashendel; Trapondersteuning; Ondersteuning met gashendel; Overige
de: Typ der elektrischen Unterstützung: Keine; Pedal- und Gasgriffunterstützung; Pedalunterstützung; Gasgriffunterstützung; Sonstige
ro-RO: Tip de asistență electrică: Fără; Asistență la pedalare și manșon accelerație; Asistență la pedalare; Asistență tip accelerație; Altele
da: Type elektrisk hjælpemiddel: Ingen; Pedal- og gashjælp; Pedalhjælp; Gashjælp; Andet
sv: Elektrisk assistanstyp: Ingen; Pedal- och gasassistans; Pedalassistans; Gasassistans; Övrigt
vi: Loại hỗ trợ điện: Không có; Trợ lực đạp và tay ga; Trợ lực đạp; Trợ lực tay ga; Khác
tr: Elektrikli destek türü: Yok; Pedal ve gaz desteği; Pedal desteği; Gaz desteği; Diğer
el: Τύπος ηλεκτρικής υποβοήθησης: Κανένα; Υποβοήθηση πεταλιού και γκαζιού; Υποβοήθηση πεταλιού; Υποβοήθηση γκαζιού; Άλλο
cs: Typ elektrické asistence: Žádný; Pedálový asistent a akcelerátor; Pedálový asistent; Akcelerátor; Jiné
ja: 電動アシストタイプ: なし; ペダルおよびスロットルアシスト; ペダルアシスト; スロットルアシスト; その他
th: ประเภทระบบช่วยไฟฟ้า: ไม่มี; ระบบช่วยปั่นและคันเร่ง; ระบบช่วยปั่น; ระบบคันเร่ง; อื่นๆ